【裁判字號】    90,易緝,15
【裁判日期】    900904
【裁判案由】    詐欺
【裁判全文】
臺灣苗栗地方法院刑事判決                            九十年度易緝字第一五號
    公  訴  人  臺灣苗栗地方法院檢察署檢察官
    被      告  丙○○
右列被告因詐欺案件，經檢察官提起公訴（八十八年度偵字第四四七六號），本院判
決如左：
    主  文
丙○○意圖為自己不法之所有，以詐術使人將本人之物交付，累犯，處有期徒刑捌月
。
    事  實
一、丙○○曾於民國（下同）八十六年三月二十八日因賭博案件，經台灣新竹地方法
    院判處有期徒刑六月確定，甫於八十六年四月二十五日易科罰金執行完畢，竟不
    知悔改，明知自己經濟情況不佳，竟意圖為自己不法之所有，於八十六年九月二
    十日冒用其不知情之友人「乙○○」名義參加由甲○○擔任會首之互助會一會，
    以自己名義參加二會（計三十一會、每月會款新台幣（下同）一萬元、標息採外
    標制、至八十九年三月二十日止），其並於第三、四、五會分另以三千元、二千
    五百元、三千元標得會金三十萬三千六百元、三十萬六千六百元、三十萬九千一
    百元，使甲○○不疑有他將前開得標會金如數交付丙○○，惟事後丙○○卻僅繳
    交會款至八十七年七月份，尚欠甲○○約八十五萬元，隨即避不見面，甲○○始
    知受騙。
二、案經甲○○告訴請臺灣苗栗地方法院檢察署檢察官偵查起訴。
    理  由
一、訊之被告被告丙○○固承認以「乙○○」名義及以自己名義參加甲○○之互助會
    一、二會，唯矢口否認有詐欺犯行，並辯稱：當時確實是「乙○○」自己說要參
    加的會，後來他說不參加，伊就讓給詹明珠，至於用自己名義跟的會，也是詹明
    珠跟的，所標到的錢全都交給詹明珠，詹明珠把錢拿給我或匯給我後再由我開票
    給會首即甲○○，伊沒有詐騙被害人云云；惟查右揭犯罪事實，業據被害人甲○○指訴綦詳，並經證人乙○○於偵查中到庭結證其確未參加甲○○的會屬實，且
    衡之常情若另二會為詹明珠跟的，理應由詹明珠具名以保其權益並由其直接開票
    或電匯給會首甲○○，不須大費周章由其付給被告後再由被告轉付予甲○○，再
    參以被告於本院審理時自承其與丈夫每月收入共約二、三萬元，如何有能力參加
    每月三萬元的會，足見被告早有詐騙之意圖，此外，復有互助會簿、互助會得標
    及繳款紀錄表在卷可稽，被告所辯要屬圖卸之詞，不足為採，其犯罪事證明確，
    犯行堪予認定。
二、核被告所為，係犯刑法第三百三十九條第一項之罪。被告曾於八十六年三月二十
    八日因賭博案件，經台灣新竹地方法院判處有期徒刑六月確定，甫於八十六年四
    月二十五日易科罰金執行完畢，此有臺灣苗栗地方法院檢察署刑案資料查註紀錄
    表在卷足憑，其於五年內再犯本件有期徒刑以上之罪，為累犯，依法加重其刑。
    爰審酌被告之素行、犯罪之動機、目的、手段、犯後態度及其他等一切犯罪情狀
    ，量處如主文所示之刑。
據上論斷，應依刑事訴訟法第二百九十九條第一項前段，刑法第三百三十九條第一項
、第四十七條、罰金罰鍰提高標準條例第一條前段，判決如主文。
本案檢察官 陳 佞 如 到庭執行職務
中    華    民    國    九十    年      九      月        四      日
                                        法  官  林  誌  誠
右正本證明與原本無異。
如不服本判決，應於送達後十日內向本院提出上訴狀(須附繕本)，上訴於台灣高等
法院台中分院。
                                        書記官  蕭  榮  峰
中    華    民    國    九十    年      九月        四      日
附錄論罪科刑法條
刑法第三百三十九條
意圖為自己或第三人不法之所有，以詐術使人將本人或第三人之物交付者，處五年以
下有期徒刑、拘役或科或併科一千元以下罰金。


司法院資訊處製作；財團法人民間司法改革基金會備份。
